【裁判字號】    98,交抗,2282
【裁判日期】    981001
【裁判案由】    違反道路交通管理處罰條例
【裁判全文】
臺灣高等法院交通事件裁定            98年度交抗字第2282號
抗  告  人
即受處分人  甲○○
上列抗告人因違反道路交通管理處罰條例案件，不服臺灣桃園地
方法院，中華民國98年8月31日所為裁定（98年度交聲字第1952
號），提起抗告，本院裁定如下：
    主  文
抗告駁回。
    理  由
一、抗告意旨略以：(一)原裁定以「員警李仁杰與抗告人互不相識
    ，亦無仇怨，應無甘冒偽證重罪而設詞誣陷之理…其證詞應
    可採信」，全無顧及抗告人異議狀所載「被開罰單時理論之
    後果，間隙難免…」，原裁定毫無論述不採之理由。(二)其確
    實有打右方向燈，只因員警違規停車在前，經向左閃避方向
    盤往左打時，右方向燈會自動熄滅。(三)員警違規停車，原審
    未依刑事訴訟法第241條告發，及依違反道路交通管理事件
    統一裁罰基準及處理細則第3章「稽查及民眾檢舉」處理，
    原審似無任何作為，且違反無罪推定原則，僅以與抗告人衝
    突之員警為證據，但無證物足資證明抗告人未打方向燈，依
    法被告不負自證無罪之責任。(四)原裁定所載「再辯稱：該條
    路是直線，沒有必要打方向燈」等語，確係屬實，抗告人並
    無供述不一，抗告人異議狀請求原審履勘現場，原審卻全幫
    警員背書，而無履勘等語。
二、按汽車駕駛人在轉彎或變換車道前，未使用方向燈或不注意
    來、往行人或轉彎前未減速慢行者，處新臺幣（下同）600
    元以上1,800元以下罰鍰，並記違規點數1點，道路交通管理
    處罰條例第48條第1項第1款、第63條第1項第1款定有明文。
三、經查：
  (一)抗告人於民國98年6月18日上午9時34分許，駕駛車號645-MD
    號營業一般小客車，行經臺北縣板橋市縣○○道○段7號，右
    轉進入計程車招呼站未打方向燈之違規事實，業據證人即舉
    發員警李仁杰於原審訊問時具結證述綦詳，並提出舉發當時
    之錄音光碟及現場影片翻拍照片為證。衡以證人李仁杰為執
    勤警員，與抗告人素不相識，亦無怨隙，應無甘冒偽證罪責
    故意設詞誣陷抗告人之理，且舉發員警於司法審查之訴訟程
    序上，係立於證人之地位，而證述當時親身見聞之交通違規
    行為經過，屬於法定證據方法之一之供述證據，於法本屬有
    據。至於其所述是否可採，此乃交通法庭依經驗法則及論理
    法則判斷其證明力得否採擇之心證層次，斷不可以舉發員警
    所述，因不可能反於其先前所為之舉發，率予否定其立於證
    人地位所為之陳述。抗告意旨以因舉發後與警員發生爭執，
    認與員警間隙難免，而質疑員警舉發行為之可信性云云，自
    屬無據，不足採信。另抗告人雖於原審請求履勘現場，惟本
    件違規事實，係抗告人右轉進入計程車招呼站未打方向燈，
    顯不能透過事後勘查違規地點之現場狀況，以辨明當時抗告
    人究竟有無打方向燈，自無加以調查之必要。
  (二)綜上，本件抗告人違規事實明確，原處分機關依道路交通管
    理處罰條例第48條第1項第1款之規定，裁處抗告人罰鍰900
    元，並依同條例第63條第1項第1款規定，記違規點數1點，
    於法並無不合，原審裁定駁回其異議，亦無不當。抗告人以
    前揭情詞置辯，提起抗告，為無理由，應予駁回。
據上論結，應依道路交通案件處理辦法第26條，刑事訴訟法第41
2條，裁定如主文。
中    華    民    國    98    年    10    月    1     日
                  刑事第十三庭  審判長法  官   曾德水
                                      法  官   陳恆寬
                                      法  官   崔玲琦
以上正本證明與原本無異。
不得再抗告。
                                      書記官   馬佳瑩
中    華    民    國    98    年    10    月    2     日


司法院資訊處製作；財團法人民間司法改革基金會備份。
